【裁判字號】    92,裁,1566
【裁判日期】    921106
【裁判案由】    綜合所得稅
【裁判全文】
最  高  行  政  法  院  裁  定                  九十二年度裁字第一五六六號
    抗  告  人  甲○○
右抗告人因與相對人財政部臺灣省南區國稅局間綜合所得稅事件，對於中華民國九十
一年十月二十五日高雄高等行政法院九十一年度簡字第二五九號裁定提起抗告，本院
裁定如左︰
    主  文
抗告駁回。
抗告訴訟費用由抗告人負擔。
    理  由
一、按對於適用簡易程序之裁判提起上訴或抗告，須經本院許可，且該許可以訴訟事
    件所涉及之法律見解具有原則性者為限，行政訴訟法第二百三十五條定有明文。
二、本件抗告意旨略謂：其於八十九年八月間收受訴願決定書後，不知已無再訴願程
    序，仍向相對人所屬新營分局以掛號方式提起再訴願，因一直無下文，至九十一
    年五月間接獲原審法院之執行命令，經詢問結果，因機關辦公室搬遷已找不著該
    訴願書，乃要求抗告人補提訴願書，實非抗告人逾越法定不變期間，係相對人作
    業疏失所致等語。
三、原裁定以：按撤銷訴訟之提起，應於訴願決定書送達後二個月之不變期間內為之
    ，此為行政訴訟法第一百零六條第一項前段所明定。次按當事人不在行政法院所
    在地居住者，計算法定期間，應扣除其在途期間，同法第八十九條第一項定有明
    文。又訴願法已於民國（下同）八十七年十月二十八日經總統令修正公布並經行
    政院令定於八十九年七月一日起施行，依新訴願法規定，並無再訴願之程序，則
    抗告人於收受訴願決定書後，又為「訴願」之表示，究其本意，應係不服訴願決
    定而提起行政訴訟，合先明。經查，抗告人係於八十九年八月一日收受訴願決
    定書，此有送達證書附訴願卷可稽，則抗告人提起本件行政訴訟之期間，應自八
    十九年八月二日起算，扣除在途期間六日，至八十九年十月七日（星期六），即
    已屆滿，惟因該日為星期六、次日為星期日，均為例假日，應延至同年十月九日
    （星期一）屆滿。抗告人遲至九十一年五月三十一日始向相對人機關提出「訴願
    書」表示不服，有該訴願書所示相對人機關收文戳可憑，是其起訴已逾法定不變
    期間。則其提起本件訴訟，依前開規定，顯非合法為由，裁定駁回抗告人在原審
    之訴。而抗告人以前開理由主張其起訴未逾期，係就起訴是否逾期之爭執，經核
    無所涉及之法律見解具有原則上之重要情事，抗告人提起抗告，不合首揭規定，
    不應許可，其抗告難謂合法。
四、依行政訴訟法第一百零四條、民事訴訟法第九十五條、第七十八條，裁定如主文
    。
中    華    民    國    九十二      年     十一       月      六        日
                    最 高 行 政 法 院  第 三 庭
                                審 判 長 法  官      葉  振  權
                                         法  官      鄭  淑  貞
                                         法  官      吳  錦  龍
                                         法  官      劉  鑫  楨
                                         法  官      吳  明  鴻
右  正  本  證  明  與  原  本  無  異
                                         法院書記官  陳  盛  信
中    華    民    國    九十二      年      十一      月      六        日


司法院資訊處製作；財團法人民間司法改革基金會備份。
